【裁判字號】    97,訴,143
【裁判日期】    970218
【裁判案由】    毒品危害防制條例
【裁判全文】
臺灣基隆地方法院刑事判決               97年度訴字第143號
公  訴  人  臺灣基隆地方法院檢察署檢察官
被      告  甲○○
                    （另案於臺灣基隆監獄執行中）
上列被告因違反毒品危害防制條例案件，經檢察官提起公訴（96
年度毒偵字第3197號），被告就被訴事實為有罪之陳述，經本院
合議庭裁定由受命法官獨任以簡式審判程序審理，判決如下：
    主  文
甲○○施用第一級毒品，累犯，處有期徒刑伍月；又施用第二級
毒品，累犯，處有期徒刑肆月；應執行有期徒刑捌月。
    事  實
一、甲○○前因施用第二級毒品安非他命案件，經2次觀察、勒
    戒後，均認無繼續施用毒品之傾向，先後於民國88年12月16
    日、89年8月1日釋放出所，並由臺灣基隆地方法院檢察署檢
    察官分別於88年12月13日以88年度毒偵字第1075號、於89年
    7月31日以89年度毒偵字第1529號不起訴處分書為不起訴處
    分確定。又因施用第二級毒品案件，經本院裁定送強制戒治
    （於91年6月21日停止戒治，於91年7月19日保護管束期滿而
    執行完畢），並經本院於90年7月11日以90年度基簡字第358
    號判決，判處有期徒刑5月確定；復因施用第一級毒品案件
    ，經本院於90年9月28日以90年度訴字第361號判決，判處有
    期徒刑6月確定；嗣上開2案件經本院於91年4月8日以91年度
    聲字第168號裁定，合併應執行有期徒刑10月確定，而於91
    年8月8日易科罰金執行完畢（不構成累犯）。再因施用第一
    級、第二級毒品案件，經本院於92年11月20日以92年度訴字
    第528號判決，判處有期徒刑7月、4月，應執行有期徒刑10
    月確定；又因施用第一級毒品案件，經本院於93年4月9日以
    93年度訴字第113號判決，判處有期徒刑8月確定；嗣上開2
    案件經本院於93年6月17日以93年度聲字第335號裁定，合併
    應執行有期徒刑1年5月確定；其於93年3月9日入監執行，94
    年5月18日假釋出監付保管束，94年7月17日保護管束期滿未
    經撤銷假釋，其未執行之刑以已執行論，而視為執行完畢。
    再因施用第一級毒品案件，經本院於94年12月29日以94年度
    訴字第1051號判決，判處有期徒刑7月確定，於95年9月26日
    執行完畢。再因施用第一級毒品案件，經本院於96年2月14
    日以96年度訴字第22號判決判處有期徒刑9月，後經本院減
    刑為有期徒刑4月15日（現執行中）。再因施用第一級毒品
    案件，經臺灣宜蘭地方法院於96年8月22日以96年度訴字第
    294號判決判處有期徒刑1年2月，減為有期徒刑7月（現執行
    中）。詎甲○○猶不知戒除施用毒品惡習，於強制戒治執行
    完畢釋放後5年內復基於施用第一級毒品海洛因之犯意，於
    96年11月1日上午7時許，在其基隆市○○路202號頂樓租屋
    處，以針筒注射之方式，施用第一級毒品海洛因1次；另基
    於施用第二級毒品甲基安非他命之犯意，96年10月27日早上
    （起訴書記載為於96年11月1日17時35分許為警採尿前回溯9
    6小時內某時），在其基隆市○○路202號頂樓租屋處（起訴
    書記載為在不詳地點），以鋁箔紙燒烤之方式施用第二級毒
    品甲基安非他命1次。嗣於96年11月1日下午5時30分許，在
    其基隆市○○路202號頂樓租屋處因另案通緝為警緝獲，甲
    ○○於同日下午6時16分許在基隆市警察局第四分局安樂派
    出所警訊時，在警員未發覺其犯罪前，向警員丙○○自首上
    開施用第一級毒品海洛因之上情而接受裁判；警方經甲○○
    同意採集其尿液送驗，結果呈甲基安非他命、嗎啡陽性反應
    。
二、案經基隆市警察局第四分局報告臺灣基隆地方法院檢察署檢
    察官偵查起訴。
    理  由
壹、程序事項
    本案被告甲○○所犯者非為死刑、無期徒刑、最輕本刑為3
    年以上有期徒刑之罪或高等法院管轄之第一審案件，其於準
    備程序進行中，先就被訴事實為有罪之陳述，經告知其簡式
    審判程序之旨，並聽取公訴人、被告之意見後，本院業已依
    刑事訴訟法第273條之1第1項規定，裁定由受命法官獨任以
    簡式審判程序進行本案之審理。
貳、實體事項
一、上揭事實業據被告甲○○於本院準備程序及審理時自白，而
    被告為警查獲後於96年11月1日下午5時35分許採集尿液檢體
    ，送臺灣尖端先進生技醫藥股份有限公司以酵素免疫分析法
    為初步檢驗，以氣相層析質譜儀為確認檢驗之結果，呈嗎啡
    （海洛因代謝後尿液檢出成份）陽性反應（嗎啡檢出濃度約
    53090ng／ml），呈安非他命類陽性反應（檢出甲基安非他
    命濃度1375ng／ml），有該公司96年11月14日濫用藥物檢驗
    報告、基隆市警察局第四分局偵辦毒品案件尿液檢體對照表
    附卷可稽，足見被告於本院準備程序、審理時之任意性自白
    ，核與事實相符，堪可採信。再查，被告曾因施用第二級毒
    品安非他命案件，經2次觀察、勒戒後，均認無繼續施用毒
    品之傾向，先後於88年12月16日、89年8月1日釋放出所，並
    由臺灣基隆地方法院檢察署檢察官分別於88年12月13日以88
    年度毒偵字第1075號、於89年7月31日以89年度毒偵字第152
    9號不起訴處分書為不起訴處分確定；又因施用第二級毒品
    案件，經本院裁定送強制戒治（於91年6月21日停止戒治，
    於91年7月19日保護管束期滿而執行完畢），並經本院以90
    年度基簡字第358號判決，判處有期徒刑5月確定；復因施用
    第一級毒品案件，經本院以90年度訴字第361號判決，判處
    有期徒刑6月確定；嗣上開2案件經本院以91年度聲字第168
    號裁定，合併應執行有期徒刑10月確定；再因施用第一級、
    第二級毒品案件，經本院以92年度訴字第528號判決，判處
    有期徒刑7月、4月，應執行有期徒刑10月確定；又因施用第
    一級毒品案件，經本院以93年度訴字第113號判決，判處有
    期徒刑8月確定；嗣上開2案件經本院於93年6月17日以93年
    度聲字第335號裁定，合併應執行有期徒刑1年5月確定；再
    因施用第一級毒品案件，經本院以94年度訴字第1051號判決
    ，判處有期徒刑7月確定；再因施用第一級毒品案件，經本
    院於96年2月14日以96年度訴字第22號判決判處有期徒刑9月
    ，後經本院減刑為有期徒刑4月15日；再因施用第一級毒品
    案件，經臺灣宜蘭地方法院於96年8月22日以96年度訴字第
    294號判決判處有期徒刑1年2月，減為有期徒刑7月等節；此
    有卷附不起訴處分書、聲請簡易判決處刑書、起訴書、簡易
    判決書、判決書、臺灣基隆地方法院檢察署刑案資料查註紀
    錄表、臺灣高等法院被告前案紀錄表可按，從而，本案事證
    明確，被告於上開強制戒治執行完畢釋放後5年內再犯科刑
    後，再犯施用第一級毒品、施用第二級毒品之犯行，至堪認
    定，應依法論科。
二、論罪科刑：
  (一)按海洛因、甲基安非他命係毒品危害防制條例第2條第2項第
    1、2款所定之第一級毒品、第二級毒品，被告予以施用，核
    其所為，係犯毒品危害防制條例第10條第1項之施用第一級
    毒品罪、同條第2項之施用第二級毒品罪。其持有第一級毒
    品海洛因、第二級毒品甲基安非他命係供施用，其持有第一
    級毒品、第二級毒品之低度行為為施用第一級毒品、施用第
    二級毒品之高度行為所吸收，不另論罪。被告所犯上開2罪
    ，犯意各別，行為互異，應予分論併罰。
  (二)被告曾因施用第一級、第二級毒品案件，經本院於92年11月
    20日以92年度訴字第528號判決，判處有期徒刑7月、4月，
    應執行有期徒刑10月確定；又因施用第一級毒品案件，經本
    院於93年4月9日以93年度訴字第113號判決，判處有期徒刑8
    月確定；嗣上開2案件經本院於93年6月17日以93年度聲字第
    335號裁定，合併應執行有期徒刑1年5月確定；其於93年3月
    9日入監執行，94年5月18日假釋出監付保管束，94年7月17
    日保護管束期滿未經撤銷假釋，其未執行之刑以已執行論，
    而視為執行完畢；再因施用第一級毒品案件，經本院於94年
    12月29日以94年度訴字第1051號判決，判處有期徒刑7月確
    定，於95年9月26日執行完畢，此有臺灣高等法院被告前案
    紀錄表、臺灣基隆地方法院檢察署刑案資料查註紀錄表在卷
    可稽，其於有期徒刑執行完畢後5年以內，故意再犯本件有
    期徒刑以上之罪，為累犯，應依刑法第47條第1項規定，加
    重其刑。又查，被告於96年11月1日下午5時30分許，因另案
    通緝為警緝獲，被告於同日下午6時16分許在基隆市警察局
    第四分局安樂派出所警訊時，在警員未發覺其犯罪前，向警
    員丙○○自首上開施用第一級毒品海洛因之犯行乙節，業據
    證人丙○○到庭結證屬實，並有警訊筆錄附卷可憑，是被告
    對未發覺之施用第一級毒品之犯罪自首而接受裁判，應依刑
    法第62條前段之規定，減輕其刑，並依規定先加後減之。
  (三)爰審酌被告前因施用毒品經觀察、勒戒、強制戒治及科刑後
    ，猶不知戒除毒品惡習，復再施用第一級毒品海洛因、第二
    級毒品甲基安非他命，並審酌其所犯施用毒品之犯罪係戕害
    自身健康之行為，於他人尚不致造成損害及其施用之次數、
    被告事後坦承犯行之態度等一切情狀，量處如主文所示之刑
    ，並定其應執行之刑。至被告本件犯行，係在民國96年4月
    24日之後，並無中華民國96年罪犯減刑條例之適用，附此說
    明。
三、應適用之法條：
    刑事訴訟法第273條之1第1項、第284條之1、第299條第1項
    前段，毒品危害防制條例第10條第1項、第2項、第23條第2
    項，刑法第11條前段、第47條第1項、第62條前段、第51條
    第5款，判決如主文。
本案經檢察官乙○○到庭執行職務
中    華    民    國    97    年    2     月    18    日
                  刑事第三庭法  官  鄭景文
以上正本證明與原本無異。
對於本件判決如有不服，應於收受送達後10日內，向本院提出上
訴書狀，上訴於臺灣高等法院，並按他造當事人之人數附具繕本
。其未敘述上訴理由者，並得於提起上訴後10日內向本院補提理
由書狀，且須按他造當事人之人數附具繕本。「請勿逕送臺灣高
等法院」
中    華    民    國    97    年    2     月    18    日
                             書記官  李繼業
附錄論罪法條：
毒品危害防制條例第10條：
施用第一級毒品者，處6月以上5年以下有期徒刑。
施用第二級毒品者，處3年以下有期徒刑。


司法院資訊處製作；財團法人民間司法改革基金會備份。
